---
title: "Report"
author: "Fábio Teixeira, Miguel Ferreira, Vanessa Silva"
date: "20 de Dezembro de 2016"
output: html_document
---

# Primeira tarefa:

##Importação dos dados e clean-up

###Estabelecimento do *working directory*

Fazer download do ficheiro "crime.xls" para o diretório em que se vai trabalhar. Alternativamente, se se quiser mudar o diretório corrente, fazer:

```{r}
setwd(dir)
```

E para ver o diretório atual:

```{r}
getwd()
```

###Importar os dados num formato R adequado:

Nota: Se não tiver o Perl instalado no Windows, fazer download [aqui](http://www.activestate.com/activeperl/downloads).

```{r}
#Instalar os pacotes necessários
install.packages("gdata")
install.packages("lubridate")
install.packages("xts")
install.packages("dplyr")

#Carregar os pacotes
library(gdata)
library(lubridate)
library(xts)
library(dplyr)

perldir <- Sys.which("perl")

fc <- "crime.xls" 
dat <- read.xls(fc, sheet = 1, header = TRUE, verbose=FALSE, perl=perldir)
```

###Verificar se é necessário proceder a quaisquer clean-up dos dados e/ou etapas de pré-processamento.

```{r}

```


# Segunda tarefa:

##Análise exploratória dos dados
###Resumir e visualizar os dados em formas que achamos úteis para a polícia (pensar em questões interessantes que a polícia possa ter sobre os dados e fornecer as respostas ou usar sumários textuais ou visualização dos dados).

```{r}

```


# Terceira tarefa:

##Modelagem preditiva
###Definir uma tarefa de pevisão que pode ajudar a polícia a responder ao seu objetivo operacional. 

```{r}

```

###Usar os dados disponíveis para a selecionar e obter um bom modelo para esta tarefa.

```{r}

```

###Apresentar uma justificação para o modelo sugerido.
