---
title: "Report"
author: "Fábio Teixeira, Miguel Ferreira, Vanessa Silva"
date: "20 de Dezembro de 2016"
output: html_document
---

# Primeira tarefa:

##Importação dos dados e clean-up
###Importar os dados num formato R adequado:

```{r}
install.packages("gdata")
library(gdata)

perldir <- Sys.which("perl")

# one last try
if (perldir == "" & .Platform$OS.type == "windows")
  perldir <- "C:\\Perl64\\bin\\perl.exe"

fc <- "crime.xls" 
dat <- read.xls(fc, sheet = 1, header = TRUE, verbose=FALSE, perl=perldir)
```

###Verificar se é necessário proceder a quaisquer clean-up dos dados e/ou etapas de pré-processamento.

```{r}

```


# Segunda tarefa:

##Análise exploratória dos dados
###Resumir e visualizar os dados em formas que achamos úteis para a polícia (pensar em questões interessantes que a polícia possa ter sobre os dados e fornecer as respostas ou usar sumários textuais ou visualização dos dados).

```{r}

```


# Terceira tarefa:

##Modelagem preditiva
###Definir uma tarefa de pevisão que pode ajudar a polícia a responder ao seu objetivo operacional. 

```{r}

```

###Usar os dados disponíveis para a selecionar e obter um bom modelo para esta tarefa.

```{r}

```

###Apresentar uma justificação para o modelo sugerido.